【裁判字號】    98,上更(一),101
【裁判日期】    980904
【裁判案由】    強盜等
【裁判全文】
臺灣高等法院高雄分院刑事判決     98年度上更(一)字第101號
上  訴  人  臺灣屏東地方法院檢察署檢察官
上  訴  人
即  被  告  甲○○
                    (
選任辯護人  鄭國安  律師
            吳麗珠  律師
            賴柏宏  律師
上列上訴人因被告強盜等案件，不服臺灣屏東地方法院96年度訴
字第192 、238 號中華民國97年6 月10日第一審判決（起訴案號
：臺灣屏東地方法院檢察署96年度偵字第738 、760 、761 號及
追加起訴案號：96年度偵字第1118號），提起上訴，判決後，經
最高法院第1次發回更審，本院判決如下：
    主  文
原判決關於甲○○結夥三人以上攜帶兇器於夜間侵入住宅強盜暨
定執行刑部分撤銷。
甲○○意圖為自己不法之所有，結夥三人以上，攜帶兇器，於夜
間侵入住宅，以強暴至使不能抗拒，而取他人之物，累犯，處有
期徒刑捌年貳月。附表所示之物，沒收。
其餘上訴駁回。
    事  實
一、甲○○前因違反毒品危害防制條例案件，經原審法院判處有
    期徒刑10月、7 月，應執行有期徒刑1 年4 月確定，於民國
    93年7 月8 日入監執行，嗣於94年7 月8 日假釋，並於94年
    10月10日因保護管束期滿未經撤銷假釋而執行完畢。詎甲○○竟不知悔改，與庚○○、己○○（分別經原審及本院前審
    判處罪刑確定）共同基於意圖為自己不法所有之犯意聯絡，
    於96年1 月1 日（起訴書誤載為95年12月31日）凌晨5 時許
    ，共乘由庚○○駕駛，原車牌號碼XB-6218 號，改懸掛車牌
    號碼SY-8210 號（前已經不知情之車主林獻策繳銷）之自小
    客車以掩人耳目，共同前往丙○○○所經營位在屏東縣屏東
    市田中巷6 號之資源回收場，旋甲○○（綽號「阿ㄌㄨㄥ或
    阿龍（台語）」）、庚○○、己○○三人分別配戴頭套、口
    罩、手套，及自現場附近隨手取得之安全帽以遮掩外貌、特
    徵，共同侵入丙○○○設在該資源回收場內住處房間，由庚○○持甲○○所有之玩具槍1 把抵住丙○○○頭部、甲○○
    持自製彎刀1 把頂住丙○○○左腹、己○○則持庚○○所有
    而形似獵刀之開山刀1 把架在丙○○○胸部，並聲稱渠等要
    跑路，要拿吃飯「所費（台語）」（即生活費用）、不要出
    聲喊叫，否則要開槍等語之方式，對丙○○○施強暴，至丙○○○使因不能抗拒而指明錢財放置所在，嗣渠等順利取得
    丙○○○置於桌上內有現金新臺幣（下同）18,700元、手機
    2 支之皮包1 只，及藏放在床下之金戒指、金手鍊、金錶各
    1 只得手後。甲○○因不滿所得過少，認為丙○○○尚有隱
    瞞財物，乃手抓丙○○○頭髮逼問其他財物所在未果，竟單
    獨另行基於傷害之犯意，以所持彎刀猛砍丙○○○左手1下
    ，致丙○○○受有左側尺骨遠端1/3 骨折之傷害，經己○○
    見狀即時阻止，甲○○乃未有進一步傷害之行為 (傷害部分
    業經本院前審判處罪刑確定)。 甲○○、庚○○、己○○，
    乃共乘原車逃離現場，所得由三人朋分。嗣己○○因持用上
    開強盜所得手機而為警鎖定其所發訊號，認為犯嫌重大，聲
    請法院核發搜索票至其住處搜索後，自知難逃，於96年1 月
    22日持前開分得手機1 支（已發還甲○○）向警方投案並供
    述3 人犯行而查獲，經循線拘提甲○○到案並據自動向警方
    交出其所有之上開玩具手槍1 把。
二、案經高雄市政府警察局三民第二分局、屏東縣警察局屏東分
    局、東港分局報告及屏東地方法院檢察署檢察官自動偵查起
    訴。
    理  由
壹、撤銷改判部分
一、證據能力方面：
  (一)證人丙○○○、庚○○、己○○於檢察官偵查中所為之陳述
    ，已依法具結，其等並於法院審理時到庭作證，經被告甲○○行使詰問權，證人丙○○○未曾提及檢察官在偵查時有不
    法取供之情形，被告甲○○亦未釋明證人丙○○○之陳述有
    顯不可信之情況，依刑事訴訟法第159 條之1 第2 項規定，
    證人丙○○○於偵查中之證言具有證據能力。另證人即同案
    被告庚○○、己○○亦未曾提及檢察官在偵查時有不法取供
    之情形，雖庚○○於原審及本院前審陳述：因甲○○報警抓
    我施用毒品，所以才指認甲○○涉案等語，及己○○於本院
    前審供述：案發當日我有施用毒品，所以不確定甲○○是否
    有一起作案等語，其二人嗣後翻異之詞，尚不足以證明其二
    人於偵查中之陳述係非出於自由意思而有顯不可信之情況，
    依照上開規定，證人庚○○、己○○於偵查中之證言具有證
    據能力。
  (二)按被告以外之人（包括證人、鑑定人、告訴人、被害人及共
    同被告等）於檢察事務官、司法警察官或司法警察調查中所
    為之陳述，與審判中不符時，其先前之陳述具有較可信之特
    別情況，且為證明犯罪事實存否所必要者，得為證據，刑事
    訴訟法第159 條之2 定有明文。次按所稱「具有可信之特別
    情況」係屬於證據能力之要件，法院應比較其前後陳述時之
    外在環境及情況，以判斷何者較為可信，例如：陳述時有無
    其他訴訟關係人在場，陳述時之心理狀況、有無受到強暴、
    脅迫、詐欺、利誘等外力之干擾，法院辦理刑事訴訟案件應
    行注意事項第90條亦有明文。證人庚○○、己○○於警詢中
    所為之陳述，與其等於法院審理中之陳述不符部分 (詳如後
    述)， 本院審酌上開警詢筆錄既出於證人庚○○、己○○之
    自由意識，並無受到強暴、脅迫、詐欺、利誘等外力之干擾
    ，且其陳述時，被告並未在場，證人心理上未受干預，較無
    人情施壓或干擾，其證詞受污染之可能性較低，準此，證人
    庚○○、己○○在自由意識未受誘導或干擾之情形下，於警
    詢中所為之陳述，客觀上應具有較可信之特別情況，且為證
    明被告甲○○犯罪事實存否所必要，依上揭規定，證人庚○○、己○○於警詢中之證言自具有證據能力。
  (三)證人丙○○○於警詢中所為之陳述，核與其於審判中所述並
    無不符，即無刑事訴訟法第159 條之2 規定得為證據之情形
    存在，依同法第159 條第1 項規定，證人丙○○○警詢中之
    陳述，屬傳聞證據，不得作為證據。
二、訊據被告甲○○矢口否認有上開強盜犯行，辯稱：我沒有參
    與本件強盜案，案發當時我在家裡云云。經查：
  (一)前揭被告甲○○與同案被告庚○○、己○○結夥3 人持械於
    夜間侵入住宅強盜丙○○○所有財物等情，業據同案被告庚○○、己○○2 人於警詢、偵查、原審供認不諱，並經證人
    即被害人丙○○○於偵查及原審指訴綦詳 (偵查卷1 第72、
    73頁，偵查卷2 第121 、122 頁，原審卷4 第61-64 頁，原
    審卷1 第149-152 頁)。 被告甲○○確實有參與本件犯行之
    事實，亦據同案被告庚○○、己○○以證人身分分別於偵查
    及原審結證屬實 (偵查卷2 第91-96 頁，偵查卷1 第61、62
    頁，原審卷1 第181-184 頁)。 此外，復有被害人丙○○○
    受傷情形之寶建醫院診斷證明書、領回手機出具之贓物認領
    保管單各1 份附卷可參（見警卷2 第23、24頁）及被告甲○○於警詢中自行提出玩具手槍1 把之照片1 張存卷可憑 (偵
    查卷5 第50頁）。參以被告甲○○坦承上開改懸掛在同案被
    告庚○○所駕自用小客車之車號SY-8210 號車牌，係其於案
    發前2 日即95年12月30日晚間8 時許，與庚○○至新園鄉五
    房村高屏溪堤防下，自1 輛自用小客車上竊得及庚○○犯案
    時所持玩具手槍為其所有等語（96年度他字第161 號案卷第
    49、50頁），足證同案被告庚○○、己○○之證詞堪予採信
    。
  (二)本件案發時間係96年1 月1 日清晨5 時許，約至5 時15分許
    結束等情，業經被害人於丙○○○於原審證述明確 (原審卷
    1 第152 頁）；同案被告庚○○、己○○於警詢及偵查中亦
    坦承係於當時5 時15分許犯案；另本案承辦員警係於案發當
    日5 時50分許接獲報案，被害人丙○○○稱其於5 時15分許
    遭三名歹徒持刀強盜財物等情，有員警張憲宗出具之職務報
    告在卷足稽 (偵查卷5 第47頁）；再同案被告庚○○於案發
    當日5 時54分43秒，曾以其所持用之門號0000000000號手機
    ，撥打被告甲○○持用之門號0000000000號手機通話乙節，
    有通聯紀錄可稽（偵查卷2 第227 頁），亦可證明被告甲○○等人於5 時15分許強盜得手後即各自逃逸，嗣後再以手機
    通話聯繫；以上各情，足證被告甲○○等人係於清晨5 時許
    侵入被害人丙○○○住處犯案，已甚明確。同案被告庚○○
    、己○○於偵查中另供述：凌晨3 、4 點到丙○○○住犯案
    云云，應係記憶錯誤所致，並非真正。
  (三)證人丙○○○於偵查中證稱其遭強盜現金1 萬8 千多元、手
    機2 支、金錶、金手鍊、金戒指各1 只等語；於原審審理時
    到庭結證仍稱其有現款一萬八千七百元在皮包內被拿走，另
    有手機2 支，強盜者其中之一將其砍傷後，又在床下搜出一
    金盒子，內有金戒指、金手鍊及金錶各1 只，皮包內之現款
    其在睡前有算過，金額無誤等語；指訴一致，堪可採信。而
    同案被告庚○○、己○○供承強盜所得為皮包1 只內裝8 千
    元及手機2 支云云，應係避重就輕之詞，自應以被害人丙○○○所述為據。
  (四)被告甲○○辯稱：因我先前檢舉庚○○、己○○有吸毒等行
    為，他們懷恨在心，才誣陷我是共犯云云。另同案被告庚○○於原審及本院前審翻異前詞，改稱：本件是我與己○○、
    吳炳興所犯，甲○○沒有參與，因為甲○○報警抓我施用毒
    品，所以才指認甲○○涉案云云 (原審卷3 第12-15 頁，本
    院上訴卷1 第252-254 頁）。而同案被告己○○於原審及本
    院前審亦改陳：庚○○是共犯，另一人我不確定是否為甲○○，案發當天我有施用毒品，我在車內昏睡云云 (原審卷4
    第204-206 頁，本院上訴卷1 第60-62 頁)。 惟吳炳興業於
    96年11月21日死亡，有個人基本資料查詢結果在卷可憑（本
    院卷第110 頁），而同案被告庚○○、己○○前開翻異之詞
    ，均係於吳炳興死亡後所為，致本院無從傳訊吳炳興到庭以
    資查證，實有可疑。且同案被告庚○○於警偵詢及原審準備
    程序均未曾提及與被告甲○○有任何恩怨，被告甲○○於警
    詢中亦供陳：我與庚○○相識約1 年，素無仇怨，庚○○不
    會陷害我等語（見警卷1 第9 頁反面），嗣經警員告以庚○○已指述其參與犯案後，即改口：因先前曾與庚○○吵過架
    ，我知道庚○○有涉及此案，並於吵架過程中當面表示要向
    警方告密，或許因此而遭庚○○懷恨報復云云（警卷第9 頁
    反面、第10頁），所述不一，被告甲○○嗣後改口之詞誠難
    採信。另同案被告己○○自始至終均未曾提及與被告甲○○
    有任何過節，況庚○○、己○○就其2 人與被告甲○○如何
    分工共犯本件強盜案等情節，業據其2 人於警偵詢及原審供
    述詳實，所供與被害人丙○○○指訴之情節相符，被告甲○○復坦承案發時所用車輛之車牌為其所竊及犯案工具玩具手
    槍為其所有等語，足證被告甲○○確有參與本件犯行。被告
    甲○○所辯，核屬卸責之詞，不足採信。至於同案被告庚○○、己○○前開翻異之詞，均屬空言無據，應係迴護被告甲○○之詞，亦不足採。
  (五)被告甲○○又辯以：案發前一日晚間，我與丁○○及丁○○
    的朋友在家聊天至當日清晨5 、6 時，均未出門云云。惟證
    人丁○○於偵查中證稱：95年12月31日晚上，我沒有去甲○○家等語甚明 (偵查卷2 第115 、116 頁)。 雖被告甲○○
    於原審另舉證人戊○○到庭證述：跨年的那晚好像有在甲○○家中，第一次是在快要倒數的時候，離開之後到東港就有
    很多人在倒數，第二次應該是在凌晨1 點多到甲○○家，3
    點多離開，第一次去的時候有遇到丁○○，第二次去就沒有
    遇到等語（原審卷1 第186 頁反面），惟證人戊○○係稱「
    好像」有在甲○○家跨年云云，可見其證述之內容尚未達確
    定之程度，況被告甲○○於警詢、偵查中均未曾提及證人戊○○於案發當日在其家中跨年，及至其被查獲後半年始於原
    審審理中以此為辯，實有可疑，且本件案發時間係清晨5 時
    許，並非3 時許，故證人戊○○之證詞，不能採為有利於被
    告之認定。再證人丁○○於原審改稱：我95年12月31日晚上
    7 、8 點去甲○○家，約8 、9 點離開云云，及證人徐辛○○於本院前審證述：我於96年1 月1 日凌晨2 、3 時許，經
    過甲○○住處，有看到甲○○在裡面，他還跟我打招呼云云
    ，均不足以證明被告於案發當時凌晨5 時許無本件犯行，尚
    難採為有利於被告甲○○之認定。
  (六)綜上所述，被告甲○○所辯，均係飾卸之詞，一無可採。本
    件事證明確，被告甲○○犯行洵堪認定。
三、按強盜罪所施用之強暴、脅迫手段，祇須足以壓抑被害人之
    抗拒，使其喪失意思自由為已足，縱令被害人實際無抗拒行
    為，仍於強盜罪之成立，不生影響（最高法院30年上字第30
    23號判例參照）。次按強盜罪之強暴脅迫，祇須壓抑被害人
    之抗拒或使被害人身體上、精神上處於不能抗拒之狀態為已
    足，其暴力縱未與被害人身體接觸，仍不能不謂有強暴脅迫
    行為（最高法院73年度台上字第2304號判決意旨參照）。被
    告甲○○等人持刀抵住被害人丙○○○並取其財物之行為，
    已屬施強暴手段，並使被害人丙○○○不能抗拒之程度。核
    被告甲○○所為，係犯刑法第330 條第1 項之結夥三人以上
    攜帶兇器於夜間侵入住宅強盜罪。被告甲○○與同案被告庚○○、己○○間，就上開犯行，互有犯意聯絡及行為分擔，
    均為共同正犯。查被告甲○○前因違反毒品危害防制條例案
    件，經原審法院判處有期徒刑10月、7 月，應執行有期徒刑
    1 年4 月確定，於93年7 月8 日入監執行，嗣於94年7 月8
    日假釋，並於94年10月10日因保護管束期滿未經撤銷假釋而
    執行完畢等情，有臺灣高等法院被告前案紀錄表在卷可按，
    其於5 年以內故意再犯本件有期徒刑以上之罪，應依累犯之
    規定，加重其刑。
四、被告甲○○犯罪事證明確，原審法院予以論罪科刑，固非無
    見。惟查：原判決認定被告甲○○等人係於凌晨3、4時犯案
    ，強盜丙○○○所有內有現金8,000 元、手機2 支之皮包1
    只，認定事實尚有未合。被告甲○○上訴意旨否認犯行，雖
    無理由，惟原判決就被告甲○○強盜丙○○○部分既有上開
    可議之處，自應由本院將原判決關於被告甲○○結夥三人以
    上攜帶兇器於夜間侵入住宅強盜暨定執行刑部分撤銷改判。
    爰審酌被告甲○○結夥3 人於夜間持刀械侵入住宅強盜，影
    響社會治安甚巨，對被害人丙○○○造成之損害甚大，惡性
    非輕，犯後否認犯行，未賠償被害人等一切情狀，量處如主
    文第2 項所示之刑。附表所示之物，分屬同案被告庚○○、
    被告甲○○所有，業據其2 人供明，且係供與己○○共犯本
    件強盜罪所用之物，應依刑法第38條第1 項第2 款規定宣告
    沒收。另被告甲○○等人供本件犯罪所用之自製彎刀1 把及
    頭套、口罩、手套、安全帽等物，因未扣案，為免將來執行
    困難，爰不另宣告沒收。
貳、上訴駁回部分
一、公訴（追加起訴）意旨略以：被告甲○○意圖為不法所有之
    犯意，於95年12月31日，夥同與其有共同犯意聯絡之被告庚○○（已論罪科刑如前），先由被告甲○○以不詳車牌，改
    懸於被告庚○○所有車牌號碼XB-6218 號自用小客車上掩飾
    ，攜帶黑色頭套、黑色手套各1 件及庚○○所有之客觀上足
    為凶器使用之開山刀1 把（即前開論述同一刀械）置於車內
    ，迨準備妥當後，再由被告庚○○駕駛上開紅色自用小客車
    搭載被告甲○○，四處物色作案目標，於同日12時30分許，
    至屏東縣潮州鎮○○里○○路民享橋旁，見乙○○騎乘所有
    車牌號碼EAR-918 號輕型機車，返回其經營之資源回收場（
    無招牌）內，兩人見機不可失，即由被告庚○○開車進入其
    內，被告甲○○頭戴黑色頭套及手戴黑色手套，手持開山刀
    下車，以該開山刀架住乙○○之頸部，喝令乙○○把錢拿出
    來，乙○○不敢抗拒，拿出1000元（或2000元），甲○○仍
    不滿足，又伸手從乙○○所穿長褲右後口袋拿出其皮包1 個
    ，內有現金3000多元（或4000多元），被告庚○○則留在車
    上把風及接應，得手後，被告庚○○叫被告甲○○把皮包內
    之證件還給乙○○，被告甲○○旋即坐上車，兩人開車往屏
    東縣新園鄉方向逃逸，惟於屏東縣潮州鎮○○路為民家攝影
    機攝得該車之行蹤，事後2 人平分所搶之現金花用殆盡，被
    告庚○○俟於96年1 月11日晚間8 時許，與施文瑞（另案由
    原審法院判決）將上開自用小客車駛至高雄縣梓官鄉○○路
    397 號前之檳榔攤，交予被告庚○○不知情之姪女王秋香使
    用，嗣為警方循線查獲，因認被告甲○○涉犯刑法第330 條
    、第321 條第1 項第3 款共同攜帶兇器加重強盜罪嫌。
二、按犯罪事實應依證據認定，無證據不得認定犯罪事實；不能
    證明被告犯罪者，應諭知無罪之判決，刑事訴訟法第154 條
    第2 項、第301 條第1 項定有明文。又認定犯罪事實所憑之
    證據，雖不以直接證據為限，間接證據亦包括在內，然而無
    論直接證據或間接證據，其為訴訟上之證明，須於通常一般
    之人均不致有所懷疑，而得確信其為真實之程度者，始得據
    為有罪之認定，倘其證明尚未達到此一程度，而有合理之懷
    疑存在而無從使事實審法院得有罪之確信時，即應由法院為
    諭知被告無罪之判決，最高法院76年臺上字第4986號著有判
    例可資參照。
三、本件公訴人以被告甲○○於前揭時地與同案被告庚○○共同
    持刀強盜被害人乙○○，係以同案被告庚○○於警偵詢之自
    白、被害人乙○○於警詢之指訴、證人王秋香於警詢之證詞
    及卷附開山刀、現場及涉案車輛照片，以及被告甲○○所使
    用之0000000000號行動電話通聯紀錄為其依據。訊據被告甲○○則堅詞否認有強盜被害人乙○○之犯行，辯稱：我沒有
    參與本案等語。
四、經查：
  (一)同案被告庚○○於警詢、偵查及原審法院準備程序中固供承
    與綽號「阿ㄌㄨㄥ」之被告甲○○共犯上開潮州鎮之強盜案
    等情，被告甲○○亦坦承其綽號為「阿ㄌㄨㄥ」等語。惟庚○○於原審法院審理中及上訴本院後，均翻異前詞，否認有
    本件犯行，所供不一，非無疑義，則其供述被告甲○○共犯
    本案云云，是否可信，自需其他證據以資審認。
  (二)被害人乙○○於警詢中雖指認強盜其財物之歹徒即為被告甲○○，並陳稱：我聽到車上的歹徒叫強盜我財物的歹徒說「
    阿ㄌㄨㄥ證件還他」等語。但被害人乙○○於本院前審到庭
    證述：當天有一輛車迴轉過來停在門口，有一人持刀戴頭套
    下車行搶，搶完就走了，我無法指認嫌疑人，案發當時沒有
    聽見有人叫阿ㄌㄨㄥ或其他名字、綽號等語 (本院上訴卷1
    第238-244 頁)。 被害人乙○○指訴先後不一致，仍有瑕疵
    可指，其證詞尚難採為認定被告甲○○犯行之確切證據。
  (三)證人王秋香於警詢中陳述：庚○○於96年1 月11日把車牌號
    碼XB-6218 號自用小客車，開到我檳榔攤，交給我使用等語
    ，僅能證明同案被告庚○○於案發後將本案犯罪所用之自用
    小客車交付予證人王秋香使用，但不能證明被告甲○○有共
    同參與本件犯行。另卷附之開山刀、現場及涉案車輛照片、
    被告甲○○所使用之0000000000號行動電話通聯紀錄等，均
    無法積極證明被告甲○○有本件犯行。
  (四)綜上所述，公訴人所持之前開論據，尚未達使人確信被告甲○○確有本件犯行之程度，無法採為認定被告甲○○犯罪之
    證據；此外，復查無其他積極證據足資證明被告甲○○有何
    強盜乙○○之犯行，揆諸前開說明，應認為不能證明被告甲○○犯攜帶兇器強盜罪，應就此部分為被告甲○○無罪之諭
    知。
五、原審法院就被告甲○○被訴攜帶兇器強盜乙○○部分，諭知
    被告甲○○無罪，並無不合。檢察官上訴意旨指摘原判決諭
    知被告甲○○無罪不當，核無理由，應予駁回。
、原判決關於被告甲○○犯傷害罪部分，業經本院前審判處有
    期徒刑2 年確定；另同案被告庚○○、己○○部分，分別經
    原審及本院前審判處罪刑確定；本院自不予論述。
據上論結，應依刑事訴訟法第368 條、第369 條第1 項前段、第
364 條、第299 條第1 項前段，刑法第28條、第330 條、第47條
第1 項、第38條第1 項第2 款，判決如主文。
本案經檢察官孫小玲到庭執行職務。
中    華    民    國    98    年    9     月    4     日
                  刑事第九庭    審判長法  官  莊秋桃
                                      法  官  裕斗
                                      法  官  范惠瑩
以上正本證明與原本無異。
如不服本判決應於收受本判決後10日內向本院提出上訴書狀，其
未敘述上訴理由者，並得於提起上訴後10日內向本院補提理由書
狀（均須按他造當事人之人數附繕本）「切勿逕送上級法院」。
中    華    民    國    98    年    9     月    4     日
                                      書記官  戴育婷
附錄本件判決論罪科刑法條：
中華民國刑法第330條：
犯強盜罪而有第321 條第1 項各款情形之一者，處7 年以上有期
徒刑。
前項之未遂犯罰之。
中華民國刑法第321條：
犯竊盜罪而有左列情形之一者，處6 月以上、5 年以下有期徒刑
：
一、於夜間侵入住宅或有人居住之建築物、船艦或隱匿其內而犯
    之者。
二、毀越門扇、牆垣或其他安全設備而犯之者。
三、攜帶兇器而犯之者。
四、結夥三人以上而犯之者。
五、乘火災、水災或其他災害之際而犯之者。
六、在車站或埠頭而犯之者。
前項之未遂犯罰之。
【附  表】：
┌─┬─────────┬──┬──────────────────┐
│  │    名      稱    │數量│        狀                態        │
├─┼─────────┼──┼──────────────────┤
│一│開山刀（形似獵刀）│1 把│另案扣於本院96年度重訴字第11號案卷  │
├─┼─────────┼──┼──────────────────┤
│二│玩具手槍          │1 把│未扣於本案                          │
├─┼─────────┼──┼──────────────────┤


司法院資訊處製作；財團法人民間司法改革基金會備份。
